# 应付票据核算的内容 - 国内信用证和融信业务

提问人：Zjx111111 时间：2022-04-21 09:04:03
陈版主好！
我司除了开具银行承兑汇票和商业承兑汇票，放在“应付票据”科目核算，目前还有其他的支付供应商货款的方式，如国内信用证和银行融信平台签发的电子票据（操作方式：利用银行的授信额度和资质评价，在线签开对上游企业的付款承诺函，供应商在线签收电子付款承诺函，按功能选择持有到期、继续流转或融资。我司链条上任意持有付款确认函的企业可通过平台申请融资，平台对接金融机构进行放款操作，我司到期付款）。
请问这种业务，在未到期付款前，可以从应付账款调整到应付票据核算吗？我的理解，其业务实质类似于银行承兑汇票。谢谢！

回答人：chenyiwei
1 、国内信用证可以作为应付票据核算。
2 、对于融信等电子支付凭证，不属于应付票据。根据四部委《关于严格执行企业会计准则切实做好企业 2021 年年报工作的通知》（财会[2021]32号）：“企业因销售商品、提供服务等取得的、不属于《中华人民共和国票据法》规范票据的“云信”、“融信”等数字化应收账款债权凭证，不应当在“应收票据”项目中列示。企业管理“云信”、“融信”等的业务模式以收取合同现金流量为目标的，应当在“应收账款”项目中列示；既以收取合同现金流量为目标又以出售为目标的，应当在“应收款项融资”项目中列示。企业转让“云信”、“融信”等时，应当根据《企业会计准则第 23 号——金融资产转移》（财会〔 2017 〕 8 号）判断是否符合终止确认的条件并进行相应的会计处理。”。

提问人：Zjx111111 时间：2022-04-22 13:15:30
陈版主，关于第 2 点的回复，有点疑惑。虽然是给了结论，但相关政策更多的是站在企业上游企业即供应商收到融信电子票据的角度去阐述在“应收账款”或“应收款项融资”核算。我司是签发融信电子票据方，银行作为平台提供相关服务，这种业务是不是更接近企业开出的商业承兑汇票呢？

回答人：chenyiwei
主要是因为此类电子债权凭证不属于《票据法》规范。